Pedrezuela, 2014

Estimados Srs. /as.

Adjunto remito mi curriculum vitae por si fuera de su interés para cubrir alguna plaza vacante en su empresa que se ajuste a mi perfil profesional. Si no existiera esta posibilidad en estos momentos, les ruego lo consideren para otros procesos de selección.

Puedo aportar una amplia experiencia de más de dos décadas en el sector de la construcción, principalmente en edificación pero también en obra civil, rehabilitación, reformas, montajes de hostelería, de oficinas, mantenimiento industrial de maquinaria y otros, aunque no figure expresamente en mi c.v.

También he realizado tareas administrativas y comerciales, así como de gerencia en empresas constituidas por mí y dedicadas también al sector.

Absoluta disponibilidad geográfica.

Quedo a su disposición para cualquier contacto o entrevista, si tuvieran a bien considerarlo.

Un saludo

Ángel José Morcillo Calderón

# Ángel José Morcillo Calderón



## **Datos Personales**

Dirección: Camino Pradoconcejo, 18

Provincia: MadridMunicipio Pedrezuela

País de residencia: España

Código Postal: 28723

Teléfono de contacto: 918433088

Teléfono móvil: 680157809Email: ajmc53@gmail.com

Fecha de nacimiento: 03/08/1961
Lugar de nacimiento: Madrid
Nacionalidad: Española

D.N.I.: 00690113K

## Experiencia

## Director adjunto de explotación

LESANDA S.L.R. (enero 2012 - julio 2012) Bangui. República Centroafricana.

Sector de la empresa: Obras Públicas.

**Funciones realizadas:** Adjunto a la dirección de explotación, control de centros de trabajo, seguimiento técnico/económico, control de personal, etc. Formación de

cauce fluvial urbano.

#### Encargado general de obra de edificación

Fejol, s.a. (marzo 2011 - febrero 2012). España.

Sector de la empresa: Construcción.

**Funciones realizadas:** Terminación, acabados y postventa de 60 viviendas en altura. Dependiente de jefe de obra, control de ejecución, contratas, almacén, pedidos,

relaciones con dirección facultativa, seguridad, PRL, etc....

#### Comercial

PREFABICADOS EGEA, S.L. (junio 2011 - diciembre 2011) España.

Sector de la empresa: Construcción.

**Funciones realizadas:** Introducción de la empresa en el mercado de Madrid, realizando labores comerciales y de asesoramiento a los clientes.

## Encargado general de obras

Axial Caminos Inmobiliarios (septiembre 2007 - diciembre 2009) España.

Sector de la empresa: Construcción.

**Funciones realizadas:** Ejecución de viviendas unifamiliares de lujo. Dependiente de jefe de obra, control de ejecución, contratas, almacén, pedidos, relaciones con dirección facultativa, seguridad, etc. Recurso preventivo.

## Encargado general de obra de edificación

Obras y proyectos grupo Inmo (octubre 2005 - julio 2007) España.

Sector de la empresa: Construcción.

**Funciones realizadas:** Ejecución de 200 viviendas en altura. Dependiente de jefe de obra, control de ejecución, contratas, almacén, pedidos, relaciones con dirección facultativa, seguridad, etc.

#### Encargado general de obra de edificación

Habitat (agosto 2003 - agosto 2005) España.

Sector de la empresa: Construcción.

**Funciones realizadas:** Ejecución de 200 viviendas en altura. Dependiente de jefe de obra, control de ejecución, contratas, almacén, pedidos, relaciones con dirección facultativa, seguridad, etc.

#### Trabajo por cuenta propia (autoempleo)

MORCA S.A. Y CONSTRUCCIONES VALLESER, S.L. (enero 1985 – diciembre 1991 y enero 1993 – mayo 2003) España.

Sector de la empresa: Construcción.

**Funciones realizadas:** Constitución, administración y gestión técnica de dos sociedades dedicadas a construcción, principalmente a edificación residencial y naves industriales, realizando obra nueva (llave en mano), pequeñas y grandes reformas, rehabilitaciones, demoliciones y derribos, etc. Estudio de obras, presupuestos, relaciones con clientes y direcciones facultativas, proveedores, mediciones, certificaciones, control económico de obras, gestión de personal propio, etc.

#### Jefe de obra

Impais, s.a. (enero 1992 - diciembre 1992) España. Sector de la empresa: Aislamiento e impermeabilización

**Funciones realizadas:** Jefe de obra para toda España en empresa dedicada al mantenimiento de conductos de aire acondicionado, calorifugado de tuberías, aislamientos de conductos, impermeabilización y todo tipo de cubiertas. Relaciones

con clientes y direcciones facultativas, certificaciones y control económico y técnico de los trabajos.

#### Formación

• Educación primaria, EGB, BUP y COU: Madrid (España), Ntra. Sra. de La Hoz, Finalizada en Junio de 1980

#### Otras formaciones

- Curso para jefes de obra de construcción: Área: Arquitectura, Obra Civil, Inmobiliaria, Especialidad: Arquitectura, Madrid (España), Fundación Laboral de la construcción, Finalizada en Septiembre de 1994, Horas: 180. Dirección técnica y económica de obras de edificación.
- Prevención de riesgos laborales: Área: Arquitectura, Obra Civil, Inmobiliaria, Especialidad: Arquitectura, Madrid (España), Hispánica vertical, Finalizada en Septiembre de 2009, Más Detalles: Formación de prevención de riesgos laborales de trabajos en altura, estructuras y andamios, rescates en altura, realizado en septiembre 09, con una duración de 8 horas.
- Prevención de riesgos laborales: Área: Arquitectura, Obra Civil, Inmobiliaria, Especialidad: Arquitectura, Madrid (España), Asistencia Técnica de Prevención, s.l., Finalizada en Noviembre de 2008, Más Detalles: Formación en primeros auxilios y lucha contra incendios en centros de trabajo de construcción, realizado el día 13/11/2008, modalidad semipresencial, con diez horas de duración (5 presenciales y 5 a distancia) en el marco del convenio colectivo 2007-2011, impartido por Asistencia Técnica de Prevención, s.l., con nº de registro 2307080182, para Axial Caminos Inmobiliarios, s.l.
- Prevención de riesgos laborales: Área: Arquitectura, Obra Civil, Inmobiliaria, Especialidad: Arquitectura, Madrid (España), Fundación laboral de la construcción, Finalizada en Enero de 2008, Más Detalles: Nivel básico de prevención de riesgos laborales en construcción, realizado en enero 08 con una duración de 60 horas, impartido por Fundación Laboral de la Construcción. (incluido en tarjeta TPC)
- Prevención de riesgos laborales: Área: Arquitectura, Obra Civil, Inmobiliaria, Especialidad: Arquitectura, Madrid (España), Fundación Laboral de la construcción, Finalizada en Junio de 2008, Más Detalles: Formación inicial en prevención de riesgos laborales, realizado el día 18/06/2008, con una duración de 8 horas,

impartido por Fundación Laboral de la construcción (art. 138 del IV convenio general del sector de la construcción). (Incluido en tarjeta TPC)

## Idiomas

- Francés: Escrito: Bajo. Hablado: Medio. Traducción: Medio. Técnico: Bajo. Estudiando
- Inglés: Escrito: Bajo. Hablado: Bajo. Traducción: Medio. Técnico: Bajo.
- **Portugués**: Estudiando

## Informática

- Aplicaciones de Gestión: Nivel medio.
- Diseño Asistido por Ordenador: Nivel medio.
- Hojas de Cálculo: Nivel medio.
- Mail (Correo electrónico): Nivel medio.
- Presentaciones: Nivel medio.
- Procesador de Texto: Nivel medio.

## Otros datos:

- Nacionalidad: Española
- **Disponibilidad para viajar:** Total, nacional e internacional
- Disponibilidad para cambiar de residencia: Total, nacional e internacional
- Disponibilidad horaria: Completa
- Carnet de conducir: Coche (B)
- Vehículo Propio: Sí
- Estado civil: Separado
- Número de hijos: 3
- Situación profesional actual: Desempleado
- Posibilidad de incorporación inmediata: Si
- Otros carnets/certificados: TPC (Tarieta Profesional de la Construcción)
- Cartilla de vacunación internacional: En vigor
- Pasaporte: En vigor

## Recomendaciones:

De la experiencia de Encargado general de obra en Axial Caminos Inmobiliarios S.L. (07/2007 - 12/2009) :

"Espléndido profesional. Uno de los mejores encargados que he conocido. El producto de su trabajo ahí está y se puede contrastar la calidad de la obra ejecutada. Excelente persona y compañero".

JOSÉ IGNÁCIO GARCÍA SANCHO (Director General en Axial Caminos Inmobiliarios, rango superior, pero no superior directo)

Para más información contactar en: jigarcia@arpada.net - Telf.: 607218365

Director de expansión en Arpada, s.a.